臺灣高等法院高雄分院刑事判決　　　　94年度上訴字第1590號
上　訴　人
即　被　告　甲○○
上列上訴人因違反毒品危害防制條例案件，不服臺灣高雄地方法
院94年度訴字第2258號中華民國94年8月25日第一審判決（起訴
案號：臺灣高雄地方法院檢察署94年度毒偵字第4393號），提起
上訴，（併辦案號：同署94年毒偵字第8799號），經本院裁定行
簡式審判程序，判決如下：
    主  文
原判決撤銷。
甲○○連續施用第一級毒品，累犯，處有期徒刑壹年。
    事  實
一、甲○○於民國（下同）91年間，因犯竊盜罪，經台灣高雄地
    方法院判處有期徒刑1 年確定，於93年1 月27日執行完畢，
    又因施用毒品案件，經同法院於91年3 月26日以91年毒聲字
    第1545號裁定送觀察、勒戒後，認有繼續毒品傾向，復經以
    91年毒聲字第3341號裁定送強制戒治，又於91年12月6 日以
    91年毒聲字第7912號裁定停止戒治，於92年1 月7 日自台灣
    屏東戒治所釋放後，交付保護管束，於92年6 月18日保護管
    束期滿執行完畢，經台灣高雄地方法院檢察署檢察官於92年
    7 月17日以92年戒毒偵字第643 號為不起訴處分。
二、甲○○經強制戒治執行完畢釋放後，仍不思戒除毒癮，於5
    年內，基於概括犯意，自94年2 月19日9 時許起，至同年7
    月20日18時許止，在其高雄縣鳳山市○○○街8 巷3 號住處
    及高雄市前鎮區公園內等處，以將針筒摻入食水及第一級
    毒品海洛因施打於皮下血管方式，連續施用海洛因多次，約
    3 日至7 日施打一次。其間，於94年2 月19日15時許，在高
    雄縣鳳山市○○路、崗山北街口為警查獲，又於94年7 月21
    日11時許，在高雄縣鳳山市○○○街8巷3號前，為警查獲。
三、案由高雄縣政府警察局鳳山分局，高雄市政府警察局前鎮分
    局移請臺灣高雄地方法院檢察署檢察官偵查起訴及移送併案
    審理。
    理  由
一、上開上訴人即被告甲○○連續多次施用第一級毒品海洛因之
    事實，已據被告供承不諱。被告先後2 次為警查獲後，經採
    其尿液送驗結果，均有施用海洛因後代謝之嗎啡陽性反應，
    此有長榮大學94年3 月4 日檢驗尿液確認報告，及高雄市立
    凱旋醫院94年8 月1 日之尿液檢驗報告各1 紙附卷可稽，是
    被告之上開自白與事實相符，事證明確。查長榮大學及凱旋
    醫院均設有專業檢驗毒品之人員及鑑驗之儀器，上開檢驗報
    告，係各該從事檢驗業務人員於業務上作成文證明文書，並
    無顯不可信之情況，依刑事訴訟法第159 條之4 第2 款規定
    ，自得採為認定事實之依據。
二、查被告先前有如事實欄所載，因施用毒品案件，經觀察、勒
    戒及強制戒治，於92年6 月18日強制戒治執行完畢釋放，此
    有臺灣高等法院被告前案紀錄表附卷可稽，茲於5 年內再犯
    施用毒品罪，依毒品危害防制條例第23條第2 項規定，自應
    予論處，被告之犯行洵堪認定。
三、按海洛因係毒品危害防制條例第2 條第2 項第1 款所稱之第
    一級毒品，不得非法持有、施用。核被告施用海洛因之行為
    ，係犯毒品危害防制條例第10條第1 項之施用第一級毒品罪
    。被告先後多次行為，時間緊接，犯同一之罪名，顯係基於
    概括犯意反覆為之，為連續犯，應依刑法第56條規定，以一
    罪論，並加重其刑。被告自94年2 月19日以後之犯行，雖未
    經檢察官起訴，因此部分與起訴論罪部分，有連續犯之裁判
    上一罪關係，為起訴效力所及，自應併予審理。又被告於91
    年間犯竊盜罪，經原審法院判處有期徒刑1 年，於93年1 月
    27日執行完畢，有上開被告前案紀錄表可按，茲於執行完畢
    後5 年內，再犯有期徒刑之施用第一級毒品罪，為累犯，應
    依刑法第47條規定加重其刑，並予遞加之。
四、原審論處被告罪刑，固無不合，惟未及就上開為起訴效力所
    及之部分一併審理，尚有未洽。被告上訴意旨執此指摘原判
    決不當，為有理由，應由本院將原判決撤銷改判。爰審酌被
    告曾為施用毒品，經觀察、勒戒及戒治後，仍多次施用毒品
    ，尤以經檢察官起訴後，猶再施用毒品多次，未見悔改之意
    ，姑念犯罪後坦承犯行，態度尚佳等一切情狀，量處如主文
    所示之刑。
據上論斷，應依刑事訴訟法第369 條第1 項前段、第364 條、第
299 條第1 項前段，毒品危害防制條例第10條第1 項，刑法第11
條前段、第56條、第47條，判決如主文。
本案經檢察官陳宗吟到庭執行職務。
中　　華　　民　　國　　94　　年　　12　　月　　6　　日
                  刑事第八庭    審判長法  官  王光照
                                      法  官  蔡國
                                      法  官  洪慶鐘
以上正本證明與原本無異。
如不服本判決應於收受本判決後10日內向本院提出上訴書狀，其
未敘述上訴理由者，並得於提起上訴後10日內向本院補提理由書
狀（均須按他造當事人之人數附繕本）「切勿逕送上級法院」。
中　　華　　民　　國　　94　　年　　12　　月　　7 　　日
　　　　　　　　　　　　　　　　　　　書記官  呂素珍
附錄本件判決論罪科刑法條：
毒品危害防制條例第10條第1項
施用第一級毒品者，處 6 月以上 5 年以下有期徒刑。
                                                      Q
